【裁判字號】    91,易,989
【裁判日期】    920530
【裁判案由】    詐欺
【裁判全文】
臺灣彰化地方法院刑事判決                          九十一年度易字第九八九號
    公  訴  人  臺灣彰化地方法院檢察署檢察官
    被      告  甲○○
右列被告因詐欺案件經檢察官提起公訴（九十一年度偵緝字第三四五號），本院判決
如左：
    主      文
甲○○幫助意圖為自己不法之所有，以詐術使人將本人之物交付，累犯，處有期徒刑
貳月，如易科罰金以參佰元折算壹日。
    事      實
一、甲○○曾因違反肅清煙毒條例案件，經臺灣彰化地方法院判處有期徒刑三年二月
    確定，並於民國（下同）九十年十月十六日執行完畢。猶不知悔改，因缺錢花用
    ，其可預見年籍身分不詳自稱為乙○○（另由檢察官分案偵辦）之人無故蒐集他
    人之存摺、帳戶使用，將可能藉收購之存摺、帳戶遂行詐取他人財產犯罪之目的
    ，竟仍貪圖利益，容認年籍不詳之人使用其帳戶以遂行詐騙他人財物之犯行，而
    不違背其本意，於民國（下同）九十年十二月間某日上午某時，在彰化縣田尾鄉
    內，將其所申請開設之永靖郵局第２２４３３４號帳戶存摺及印鑑，以新台幣（
    下同）四千元（其中三百元供乙○○加油之用）之價格，交付年籍不詳自稱為乙○○之成年男子，供作指定匯款帳戶之一，以此方式幫助他人詐騙財物。嗣於九
    十一年一月九日下午三、四時許，丙○○依寄來之宣傳單以廣告登載之「協和二
    十週年慶」之聯絡電話０８００｜２２２３３０與詐騙集團聯絡，該詐騙集團告
    知丙○○抽中五十萬元，但須先匯款七萬五千三百元作稅金，丙○○不疑有他，
    遂依其指示匯款至前揭甲○○所開立之郵局帳戶，嗣因丙○○未得到五十萬元款
    項，始知受騙。
二、案經彰化縣警察局員林分局報告臺灣彰化地方法院檢察署檢察官偵查起訴。
    理      由
一、訊據被告甲○○就其以四千元之代價將所有之郵政儲金帳戶提供予他人使用等情
    固自白不諱，惟矢口否認有幫助詐欺之犯行，辯稱：伊是將郵局帳戶賣給自稱為
    乙○○者，他說要做生意之用云云。經查：被害人丙○○確為受騙，將七萬五千
    三百元匯入被告之帳戶，進而遭提領等情，業據被害人指述在卷，並有郵政國內
    匯款執據、上開金融機關帳戶之資金往來明細表等在卷可稽。次查，被告供承確
    有將郵政儲金帳戶存摺印鑑等物交予該身分年籍不詳自稱為乙○○之成年男子，
    且觀諸卷附上開郵政帳戶之資金往來明細表，確有被害人匯入之款項，足見被告
    所供上開情節非虛。而郵局儲金帳戶可供款項之存匯、提領，一般人均可輕易申
    請開設，並無任何資格條件之限制，苟非為供不法使用，匿飾真實身分，自得以
    自己名義申請，何須付費借用他人之郵局帳戶？被告為成年人，對此通常生活經
    驗常識，豈有不知之理，竟以四千元之代價，將郵局儲金帳戶資料提供賣予素不
    相識之人，顯見被告容認該不詳姓名年籍之人借用其帳戶以遂行詐騙他人財物之
    犯行，而不違背其本意，是以被告辯稱不知道會遭人用以犯罪云云，顯屬卸責之
    詞，無足採信。本件事證明確，被告犯行應堪認定。
二、被告收受代價將所有之郵局儲金帳戶提供身分年籍不詳之人詐騙財物，顯係基於
    幫助他人詐欺取財之犯意，且所為提供郵局儲金帳戶予他人之行為亦屬刑法詐欺
    取財罪構成要件以外之行為，其既以幫助他人犯罪之意思而參與犯罪構成要件以
    外之行為，故核被告所為，係犯刑法第三百三十九條第一項之幫助詐欺取財罪。
    。查被告曾因違反肅清煙毒條例案件，經本院判處有期徒刑三年二月確定，並於
    九十年十月十六日執行完畢，此有臺灣彰化地方法院檢察署刑案資料查註紀錄表
    附卷可稽，其於有期徒刑執行完畢後，五年內再犯本件有期徒刑以上之罪，為累
    犯，依刑法第四十六條規定加重其刑。末查，被告係犯刑法第三百三十九條第一
    項之幫助詐欺取財罪，並依同法第三十條第二項從犯規定減輕其刑，併先加後減
    其刑。爰審酌被告犯罪之動機、方法、手段、所生危害暨犯後態度等一切情狀，
    量處如主文所示之刑，併諭知易科罰金之折算標準，以示懲儆。
據上論斷，應依刑事訴訟法第二百九十九條第一項前段，刑法第三百三十九條第一項
、第三十條、第四十一條第一項前段，罰金罰鍰提高標準條例第一條前段、第二條第
一項，判決如主文。判決如主文。
本案經檢察官吳芙如到庭執行職務
中      華      民      國      九十二      年    五    月    三十    日
                                臺灣彰化地方法院刑事第三庭
                                    法      官       施  坤  樹
右正本證明與原本無異。
如不服本判決，應於判決送達後十日內向本院提出上訴狀( 須附繕本 )。
告訴人或被害人對於判決如有不服具備理由請求檢察官上訴者，其上訴期間之計算係
以檢察官收受判決正本之日期為準。
                                    法院書記官       張  國  強
中      華      民      國      九十二      年    六    月      九    日
刑法第三百三十九條
意圖為自己或第三人不法之所有，以詐術使人將本人或第三人之物交付者，處五年以
下有期徒刑、拘役或科或併科一千元以下罰金。
以前項方法得財產上不法之利益或使第三人得之者亦同。
前二項之未遂犯罰之。


司法院資訊處製作；財團法人民間司法改革基金會備份。
